【裁判字號】    91,交聲,1229
【裁判日期】    920526
【裁判案由】    違反道路交通管理處罰條例聲明異議
【裁判全文】
臺灣臺北地方法院交通事件裁定                  九十一年度交聲字第一二二九號
    異議人即
    受處分人  乙○○
右列受處分人因違反道路交通管理處罰條例案件，對於交通部公路總局臺北區監理所
九十一年七月二十六日所為之處分（原處分：北監五字第裁四０－Ｃ0000000
0號），聲明異議，本院裁定如左：
    主  文
異議駁回。
    理  由
一、按汽車駕駛人不依順行方向，或不緊靠道路右側，或併排停車，或單行道不緊靠
    路邊停車者，處新臺幣（下同）六百元以上一千二百元以下罰鍰，道路交通管理
    處罰條例第五十六條第一項第六款定有明文。
二、本件受處分人即異議人所有車號ＧＬ－七七九八號自用小客車，於民國八十九年
    九月十八日上午九時四十五分許，於臺北縣新店市○○路併排停車，為臺北縣政
    府警察局新店交通分隊員警以拍照方式採證，而以受處分人併排停車，有違反前
    揭道路交通管理處罰條例第五十六條第一項第六款規定之行為掣單舉發，嗣將舉
    發通知單送達於受處分人後，受處分人逾舉發通知單上所載之應到案日期三十日
    以上未提出申訴，經原處分機關乃依道路交通管理處罰條例第五十六條第一項第
    六款、違反道路交通管理事件統一裁罰基準表規定，裁處受處分人罰鍰一千二百
    元。
三、訊據受處分人固不否認前開車牌號碼之汽車為其所有，惟矢口否認有何違反道路
    交通管理處罰條例之行為，辯稱：該車之汽車牌照於八十五、六年間遭吊銷後，
    伊已將車牌繳回，二天之後該車停放巷口不翼而飛，故本件違規時車子不是伊開
    的，不是伊違規云云。經查：受處分人所有前開車牌號碼汽車確有於右揭時間、
    地點違規併排停車之事實，業據證人即當時提出本案舉發之警員甲○○到庭證述
    明確，並有採證照片一張附卷可稽，是受處分人所有之前開汽車駕駛人確有在右
    揭時、地併排停車之違規事實，堪以認定。受處分人雖辯稱該車之汽車牌照於八
    十五、六年間遭吊銷後，已將車牌繳回，嗣後該車停放巷口不翼而飛云云，然受
    處分人既坦認未向任何警察機關報案有失竊車輛之情（見本院九十二年五月二十
    一日訊問筆錄）在卷，復未提出任何證據證明該車確有失竊之事，本院自難僅憑
    其片面之詞即認該車確有遺失、失竊之情事，況本院向交通部公路總局臺北區監
    理所函查該車汽車牌照是否有收回之情，經該所函覆稱該號汽車因未依規定參加
    車輛定期檢驗，該所已於八十八年十一月十一日予以逕行註銷牌照，惟車主並未
    至該所繳回牌照及辦理註銷手續，該車號牌兩面，已於九十一年三月一日連同違
    規單號Ｚ00000000號違規案件移送至該所列管在案，另該車車體已於九
    十一年五月十八日遭環保單位環保廢棄拖吊，並函知該所紀錄在卷，有交通部公
    路總局臺北區監理所九十二年二月十日北監車字第０九二０００二四五八號及九
    十二年二月二十日北監車字第０九二０００三四一七號函附卷足參，則受處分人
    所有上開車號車輛係經交通部公路總局臺北區監理所逕行註銷牌照，該車號牌兩
    面受處分人並未繳回，是受處分人以前情置辯，顯係卸責之詞，不足採信。本件
    事證明確，受處分人所有該部汽車之駕駛人確有併排停車違規行為一節，堪以認
    定。
四、綜上所述，受處分人所有前開汽車之駕駛人，確有在前述時、地併排停車之違規
    事實，從而原處分機關依道路交通管理處罰條例第五十六條第一項第六款及違反
    道路交通管理事件統一裁罰基準表之規定，裁處受處分人罰鍰一千二百元，核無
    違誤，本件受處分人之異議為無理由，自應將其異議駁回。
據上論斷，應依道路交通案件處理辦法第十九條，裁定如主文。
中      華      民      國    九十二    年      五      月    二十六    日
                                    臺灣臺北地方法院交通法庭
                                        法  官  鄭  佾  瑩
右正本證明與原本無異。
如不服本裁定，應於裁定送達後五日內向本院提出抗告狀。
                                        書記官  何  適  熹
中      華      民      國    九十二    年      六      月      二     日


司法院資訊處製作；財團法人民間司法改革基金會備份。
